【裁判字號】    97,基小,812
【裁判日期】    970423
【裁判案由】    給付公寓大廈管理費
【裁判全文】
臺灣基隆地方法院小額民事判決         97年度基小字第812號
原      告  皇冠大樓公寓大廈管理委員會
法定代理人  丁○○
訴訟代理人  甲○○
被      告  乙○○
                    （
訴訟代理人  丙○○
上列當事人間請求給付公寓大廈管理費事件，本院於中華民國97
年４月16日辯論終結，茲判決如下：
    主  文
被告應給付原告新臺幣參萬捌仟壹佰柒拾捌元及自民國九十七年
三月二日起至清償日止按年息百分之十計算之利息。
訴訟費用新臺幣壹仟元由被告負擔。
本判決得為假執行。
    事實及理由要領
一、本件原告主張：被告為「皇冠大樓公寓大廈」之區分所有權
    人（專有部分為基隆市○○區○○路0177號５樓之20），依
    規約每月被告應繳交管理費新臺幣（下同）2,121.元，如未
    在規定之日期前繳交應交之金額時，應加給按年息10％計算
    之遲延利息。詎被告自民國（下同）95年７月起即未繳交，
    至96年12月止，共積欠管理費38,178元，迭經原告催討，被
    告均置之不理等情，為此依約（規約）提起本件訴訟，請求
    判命被告如數給付並加給自起訴狀繕本送達被告之翌日（即
    97年３月２日）起至清償日止按年息10％計算之利息。
二、被告則以：渠購買者乃該大廈５樓之攤位，惟賣方尚未交付
    ，且該攤位尚有部分設備未設置齊全，渠不知應向何人請求
    交付攤位；又渠之停車位亦被他人占用；渠認為要繳交管理
    費並不合理等語，資為抗辯。
三、查原告主張：被告為「皇冠大樓公寓大廈」之區分所有權人
    ，至96年12月止，共積欠管理費38,178元之事實，為被告所
    不爭，並據原告提出建物登記謄本、「皇冠大樓公寓大廈管
    理委員會組織報備證明」、「皇冠大樓公寓大廈管理委員會
    規約」、「管理費催繳通知單」、郵局存證信函及掛號郵件
    存根等件為證，經核與其所述相符，原告之主張自堪信為真
    實，亦即被告確有積欠管理費共37,178元未付，依規約應負
    清償之責，從而原告依約（規約）訴請被告如數給付並加給
    自起訴狀甚本送達被告之翌日（即97年３月２日）起至清償
    日止按約定利率（即年息10％）計算之遲延利息，自屬正當
    ，應予准許。至被告與訴外人間買賣攤位之契約關係，與本
    件兩造間給付公寓大廈管理費之關係係屬２事，被告不得以
    渠與訴外人間之買賣契約糾紛為由，對抗原告而拒絕給付公
    寓大廈管理費，故被告抗辯：渠購買該大廈５樓之攤位，賣
    方尚未交付，且該攤位尚有部分設備未設置齊全，渠不知應
    向何人請求交付攤位；又渠之停車位亦被他人占用；渠認為
    要繳交管理費並不合理云云，自不可採，併予敘明。
四、訴訟費用（裁判費）1,000.元，依民事訴訟法第78條之規定
    ，應由敗訴之被告負擔，爰依民事訴訟法第0436條之19第１
    項之規定，一併確定其數額如主文第２項所示。
五、本件係適用小額訴訟程序所為被告敗訴之判決，依民事訴訟
    法第0436條之20規定，應依職權宣告假執行，爰依職權宣告
    之。
六、據上論結，本件原告之訴為有理由，依民事訴訟法第78條、
    第0436條之19第１項、第0436條之20，判決如主文。
中    華    民    國    97    年    4     月    23    日
                  基隆簡易庭法      官  林金發
以上正本係照原本作成。
對於本件判決如有不服，應於收受送達後20日內向本院提出上訴
書狀，上訴於本院合議庭，並按他造當事人之人數附具繕本。
當事人之上訴，非以判決違背法令為理由不得為之，上訴狀應記
載上訴理由，表明下列各款事項：
(一)原判決所違背之法令及其具體內容。
(二)依訴訟資料可認為原判決有違背法令之具體事實。
中    華    民    國    97    年    4     月    23    日
                            法院書記官  陳錦進


司法院資訊處製作；財團法人民間司法改革基金會備份。
